臺灣臺北地方法院民事裁定　　　　　　 100年度訴字第1319號
原　　　告　劉高寶月
被　　　告　信義房屋仲介股份有限公司
法定代理人　周俊吉
訴訟代理人　張訓由
上列當事人間請求損害賠償等事件，本院裁定如下：
    主    文
本件於仲裁程序終結前，停止訴訟程序。
原告應於收到本裁定之翌日起參拾日內將本件提付仲裁並向本院
陳報。
    理  由
一、按仲裁協議，如一方不遵守，另行提起訴訟時，法院應依他
    方聲請裁定停止訴訟程序，並命原告於一定期間內提付仲裁
    ，仲裁法第4條第1項前段定有明文。
二、本件原告主張：其於民國 99年2月27日與被告簽訂「房屋銷
    售專任委託書」（下稱系爭契約），委託被告銷售門牌號碼
    為新北市○○區○○街35巷16弄9號4樓之房屋及該房屋所座
    落之基地（下稱系爭房地），委託銷售總價為新臺幣（下同
    ） 9,580,000元，當事人於簽定系爭契約後，被告之營業員
    向原告表示系爭房地同棟之6樓，曾於89年8月間發生兇殺事
    件，故須於系爭契約之附表即物件說明書中載明兇案資訊，
    並稱若未揭露此資訊，則將來會遭買方控告等，經再次確認
    後，被告仍表示需揭露前開兇案訊息，並向原告保證有把握
    以合於市場交易行情之價格售出，然在簽約後之6個月委託
    銷售合約期間內，系爭房地始終乏人問津，被告並無法於委
    託銷售期間將系爭房地以合於市場交易行情之價格售出，此
    顯係因系爭契約之物件說明書記載同棟樓房曾發生兇案之故
    ，經原告另行委託其他公司銷售系爭房地，迄至99年10月12
    日始以僅8,400,000元之總價售出，原告因此受有1,200,000
    元之損害，而由原告另案對訴外人大漢秋風不動產經紀有限
    公司及東誠國際仲介經紀股份有限公司提起之訴訟，法院判
    決原告敗訴之理由係認出賣人僅需就其持有之專有部分是否
    曾發生非自然因素之死亡負告知義務，對其餘住戶所生事宜
    皆無告知義務，原告於系爭契約中並無須於不動產現況說明
    書中標示前開兇殺案件，被告強令原告揭露之行為已損害原
    告自由處分財產之權利，又因系爭房屋未如期售出，使原告
    精神飽受折磨，並背負疑似凶宅主人之污名，致原告名譽因
    此受損，為此依民法第184條第1項、第227條、不動產經紀
    管理條例第26條第2項等規定，請求被告賠償1,200,000元之
    財產上損害，並依民法第195條第1項及第227條之1之規定，
    請求賠償300,000元之非財產上損害。另被告上開行為亦違
    反系爭契約應負之善良管理人注意義務，被告就系爭契約有
    不完全給付之情形，其行為亦應符合民法第184條第1項前段
    與後段所規定之要件，請擇一請求權基礎為原告有利之判決
    。又本件應無需再交付仲裁，且仲裁協會之人士均為社會企
    業人士，僅能以客觀立場解讀訴訟，無法正確理解法規與規
    定，若仲裁者具有房仲專業，又恐因與被告熟識而影響仲裁
    結果，被告於簽約時亦未告知仲裁與法院訴訟不同，故應繼
    續訴訟程序等語。並聲明：被告應給付原告1,500,000元，
    及自起訴狀繕本送達翌日起至清償日止，按年息5%計算之利
    息；並願供擔保，請准宣告假執行。
三、被告則以：依系爭契約第12條約定，兩造已約明以仲裁方式
    解決爭議，兩造均應受之拘束，爰依仲裁法第 4條規定，提
    出妨訴之抗辯等語。
四、經查，系爭契約第12條確有約定，當事人雙方如因系爭契約
    事項所生一切爭議，雙方合意交付中華民國仲裁協會依其仲
    裁規則，於中華民國仲裁協會總會或分會進行仲裁，並以仲
    裁判斷結果為最終依據，原告所稱本件糾紛若按約定進行仲
    裁程序，有因仲裁者無法正確理解法規與規定，或若仲裁者
    為房屋仲介專業，有可能與被告熟識而影響仲裁結果云云，
    均屬其片面臆測之詞，由系爭契約第12條觀之，兩造既已合
    意就系爭契約發生爭議時，需向中華民國商務仲裁協會聲請
    仲裁，並以仲裁判定為兩造紛爭之最終決定，並未賦予兩造
    可擇一選擇仲裁或訴訟之權利，堪認兩造確有合意就該契約
    糾紛之解決提付仲裁之約定，原告未予遵守，逕行提起本件
    訴訟，並經被告於本案之言詞辯論前，具狀並當庭聲請裁定
    停止訴訟程序，請求命原告於一定期間內提付仲裁，即無不
    合，應予准許。
五、依仲裁法第4條第1項，裁定如主文。
中    華    民    國   100    年    6     月    9     日
                  民事第七庭  法  官  林麗真
以上正本係照原本作成
如對本裁定抗告須於裁定送達後10日內向本院提出抗告狀，並繳
納抗告費新臺幣1,000元
中    華    民    國   100    年    6     月    9     日
                              書記官  黃靖雅